【裁判字號】    94,易,1026
【裁判日期】    950510
【裁判案由】    違反臺灣地區與大陸地區人民關係條例
【裁判全文】
臺灣士林地方法院刑事判決              94年度易字第1026號
公  訴  人  臺灣士林地方法院檢察署檢察官
被      告  銘偉開發工程有限公司
兼  代表人  甲○○
上列被告因違反臺灣地區與大陸地區人民關係條例等案件，經檢
察官聲請以簡易判決處刑（94年度偵字第8449號、94年度偵字第
9356號）暨移請併辦審理（臺灣臺南地方法院檢察署95年度偵字
第5526號），本院士林簡易庭認不宜以簡易判決處刑（94年度士
簡字第1151號），移由本院刑事庭改依通常程序審理，被告於準
備程序中自白犯罪，經本院合議庭裁定由受命法官獨任進行簡式
審判程序，並判決如下：
    主  文
銘偉開發工程有限公司法人之代表人，連續因執行業務而違反不
得僱用大陸地區人民在臺灣地區從事未經許可之工作之規定，科
罰金新臺幣伍萬元。
甲○○連續違反不得僱用大陸地區人民在臺灣地區從事未經許可
之工作之規定，處有期徒刑月，如易科罰金以佰元折算壹日
。
    事實及理由
一、犯罪事實：
    甲○○係銘偉開發工程有限公司負責人，明知陳興建（係以
    探親為由申請獲准來台）、周宏華、林金玉（以上二人係非
    法偷渡來台）均係未經主管機關許可受僱於臺灣地區工作之
    大陸地區人民，竟基於概括之犯意，自民國94年3 月上旬某
    日起，以每日新台幣（下同）1200元之薪資僱用陳興建在臺
    北市內湖區○○○路191 號之工地從事雜工之工作；復於同
    年月27日起，以日薪1500元之價格，僱用周宏華、林金玉在
    位於台南縣仁德鄉○○村○○○ 街850 號工地內從事之紮筋
    綁鐵工作。嗣為警先後於94年5 月23日凌晨0 時10 分 許在
    台北市內湖區○○○路191 號之工地及同年8 月11日上午8
    時30分許在台南縣仁德鄉○○村○○○ 街850 號查獲。
二、程序事項：
    本件被告甲○○所犯係死刑、無期徒刑、最輕本刑為3 年以
    上有期徒刑以外之罪，其於準備程序中就被訴事實為有罪之
    陳述，經法官告知簡式審判程序之旨，並聽取公訴人、被告
    之意見後，本院認為適宜獨任進行簡式審判程序，故本件適
    用簡式審判程序審理，合先敘明。
三、實體事項：
(一)、按被告以外之人於審判外之言詞或書面陳述，除法律有規
      定者外，不得作為證據。前項規定，於法院以簡式審判程
      序或簡易判決處刑者，不適用之，刑事訴訟法第159 條定
      有明文。
(二)、證據名稱：
    1.被告之自白：被告於本院準備程序及審理中坦承於上揭時
      、地連續僱用未經許可之大陸地區人民在台工作之事實，
      其上開任意自白核與下列事證相符，自應採為證據。
    2.證人陳興建於偵查中之證述（詳見94年偵字第8449號偵查
      卷第35至36頁訊問筆錄）。
    3.證人周宏華、林金玉於偵查之證述（詳見臺灣臺南地方法
      院檢察署94年偵字第10572 號偵查卷第6 至7 頁訊問筆錄
      ）。
    4.書證：被告甲○○銘偉開發工程有限公司執照、營利事業
      登記證影本各1 紙、內湖工地照片4 張、台南縣仁德鄉○
      ○村○○○街850 號工地現場照片9 張、證人陳興建入出
      境管理局旅客證件及留存收據1 紙、證人陳興建中華人民
      共和國結婚證影本1 紙。
    5.綜上積極證據，上述犯罪事實已得確切之證明，被告犯行
      堪以認定，應依法論罪科刑。
(三)、論罪科刑之理由：
    1.核被告甲○○所為，係違反臺灣地區與大陸地區人民關係
      條例第15條第4 款之規定，而犯同條例第83條第1 項之罪
      。另被告甲○○係被告銘偉開發工程有限公司之代表人，
      有經濟部公司執照1 份在卷可參，被告銘偉開發工程有限
      公司因其代表人甲○○執行業務犯前開罪名，被告銘偉開
      發工程有限公司應依同法第83條第3 項規定，科以罰金。
    2.被告先後2 次之犯行，時間緊接，犯罪構成要件相同，顯
      係基於概括犯意反覆為之，為連續犯，應依刑法第56條規
      定論以一罪，並加重其刑。被告同時僱用周宏華、林金玉
      2 人在上開工地工作，係一行為觸犯2 個罪名，屬想像競
      合，應從一重處斷。
    3.被告就僱用周宏華、林金玉犯罪事實之部分，雖未據公訴
      意旨於聲請簡易判決處刑書中敘及，惟與聲請簡易判決處
      刑書所敘及並經本院論罪科刑部分有連續犯之裁判上一罪
      關係，應為起訴效力所及，本院自應併予審理，附此敘明
    4.爰審酌被告前並無任何前科，有臺灣高等法院被告前案紀
      錄表在卷可稽，而其本次乃係為貪圖方便，僱用大陸地區
      人民非法打工，客觀上尚未造成國家安全或社會治安之任
      何損害，而其僱用之數量為3 人，且犯後態度尚佳，及其
      犯罪之手段、生活狀況、智識程度等一切情狀，分別量處
      如主文所示之刑，被告甲○○部分並並諭知易科罰金之折
      算標準。
四、據上論斷，應依刑事訴訟法第452 條、第273 條之1 第1 項
    、第310 條之2 、第454 條、第299 條第1 項前段、臺灣地
    區與大陸地區人民關係條例第83條第1 項、第3 項、第15條
    第4 款、刑法第11條前段、第56條、第55條、第41條第1 項
    前段、罰金罰鍰提高標準條例第2 條，判決如主文。
五、如不服本判決，得自收受送達之日起10日內，向本院提出上
    訴狀。
中    華    民    國    95    年    5     月    10    日
                    刑事第三庭法  官  汪梅芬
以上正本與原本無異。
                              書記官  張成龍
中    華    民    國    95    年    5     月    10    日
臺灣地區與大陸地區人民關係條例第15條第4 款
下列行為不得為之：
四  僱用或留用大陸地區人民在臺灣地區從事未經許可或與許可
    範圍不符之工作。
臺灣地區與大陸地區人民關係條例第83條第1 項、第3 項：
違反第15條第4 款或第5 款規定者，處2 年以下有期徒刑、拘役
或科或併科新臺幣30萬元以下罰金。
法人之代表人、法人或自然人之代理人、受僱人或其他從業人員
，因執行業務犯前2 項之罪者，除處罰行為人外，對該法人或自
然人並科以前2 項所定之罰金。但法人之代表人或自然人
對於違反之發生，已盡力為防止行為者，不在此限。


司法院資訊處製作；財團法人民間司法改革基金會備份。
